【裁判字號】    97,訴,4160
【裁判日期】    971031
【裁判案由】    毒品危害防制條例
【裁判全文】
臺灣板橋地方法院刑事判決              97年度訴字第4160號
公  訴  人  臺灣板橋地方法院檢察署檢察官
被      告  甲○○
上列被告因毒品危害防制條例案件，經檢察官提起公訴（97年度
毒偵字第7749號），經被告於準備程序中就起訴事實為有罪之陳
述，經告知簡式審判程序之旨，並聽取當事人之意見後，經合議
庭裁定由受命法官獨任行簡式審判程序，本院判決如下：
    主  文
甲○○施用第一級毒品，累犯，處有期徒刑柒月。
    事  實
一、甲○○於民國84年間因違反肅清煙毒條例案件，經本院以84
    年度訴字第5101號判決判處有期徒刑3 年4 月，經臺灣高等
    法院以85年度上訴字第1469號判決駁回上訴確定；於同年間
    因竊盜案件，經本院以84年度易字第6630號判決判處有期徒
    刑6 月，經臺灣高等法院以85年度上易字第589 號判決駁回
    上訴確定，以上2 罪經裁定應執行有期徒刑3 年6 月確定，
    於85年6 月4 日開始執行，至90年3 月26日短刑期假釋出監
    。又於85年間因竊盜案件，經本院以85年度易字第4833號判
    決判處有期徒刑8 月確定，於同年間因違反肅清煙毒條例案
    件，經本院以85年度訴字第2201號判決判處有期徒刑4 年確
    定，以上2 罪經裁定應執行有期徒刑4 年6 月確定。前開4
    罪經裁定減刑為1 年8 月、3 月、2 年、4 月，後2 罪應執
    行有期徒刑2 年3 月確定，並撤銷前開假釋接續執行，至96
    年7 月16日縮短刑期執行完畢。再於91年間因施用毒品案件
    ，經本院以91年度毒聲字第1435號裁定送觀察、勒戒後，認
    有繼續施用毒品之傾向，經本院以91年度毒聲字第2789號裁
    定令入戒治處所強制戒治，於92年9 月4 日戒治期滿，並經
    臺灣板橋地方法院檢察署檢察官於93年1 月30日以93年度戒
    毒偵字第11號為不起訴處分確定。猶不知警惕，於強制戒治
    執行完畢5 年內，基於施用第1 級毒品海洛因之犯意，於97
    年8 月2 日晚間，在其位於臺北縣臺北縣中和市○○路18之
    1 號住處內，以針筒注射之方式施用第1 級毒品海洛因1 次
    。嗣於同年月3 日下午3 時30分許，在臺北縣中和市○○路
    84巷巷口為警盤查，經其同意而採集其尿液送驗，呈鴉片類
    （嗎啡）陽性反應而查悉上情。
二、案經臺北縣政府警察局中和分局報告臺灣板橋地方法院檢察
    署檢察官偵查起訴。
    理  由
一、本件被告所犯係死刑、無期徒刑、最輕本刑為3 年以上有期
    徒刑以外之罪，其於準備程序中就被訴事實為有罪之陳述，
    經法官告知簡式審判程序之旨，並聽取公訴人、被告之意見
    後，依刑事訴訟法第273 條之1 第1 項規定，經本院合議庭
    裁定，由受命法官獨任進行簡式審判程序審理，核先敘明。
二、被告甲○○於本院審理時對前揭犯罪事實坦承不諱，又被告
    於97年8 月3 日經採集之尿液，經送臺灣檢驗科技股份有限
    公司檢驗結果，呈鴉片類（嗎啡）陽性反應一情，有臺北縣
    政府警察局中和分局毒品危害防制條例犯罪嫌疑人姓名代碼
    對照表、臺灣檢驗科技股份有限公司濫用藥物尿液檢驗報告
    各1 份在卷可佐，足認被告前開自白與事實相符，堪信為真
    。再被告於91年間因施用毒品案件，經本院以91年度毒聲字
    第1435號裁定送觀察、勒戒後，認有繼續施用毒品之傾向，
    經本院以91年度毒聲字第2789號裁定令入戒治處所強制戒治
    ，於92年9 月4 日戒治期滿，經臺灣板橋地方法院檢察署檢
    察官於93年1 月30日以93年度戒毒偵字第11號為不起訴處分
    確定等情，有臺灣高等法院被告前案紀錄表1 份在卷可憑，
    其於強制戒治執行完畢釋放後5 年內再犯毒品危害防制條例
    第10條第1 項施用第1 級毒品罪，核與同條例第23條第2 項
    所定相符，自應依法訴追。本件事證明確，被告犯行洵堪認
    定，自應依法論科。本件事證明確，被告犯行洵堪認定，自
    應依法論。
三、按海洛因為毒品危害防制條例第2 條第2 項第1 款所定之第
    1 級毒品，是核被告所為，係犯毒品危害防制條例第10條第
    1 項之施用第1 級毒品罪。被告因施用而持有第1 級毒品海
    洛因之低度行為，為施用行為所吸收，係不罰之前行為，不
    另論罪。被告有如事實欄所示之論罪科刑及執行完畢情形，
    有臺灣高等法院被告前案紀錄表1 份附卷可稽，其於徒刑執
    行完畢後，5 年以內再故意犯本件有期徒刑以上之罪，為累
    犯，應依刑法第47條第1 項之規定加重其刑。爰審酌被告前
    因施用毒品案件，業經觀察、勒戒、強制戒治，仍未能戒除
    施用毒品惡習，再犯本件施用毒品犯行，顯見其意志不堅，
    委無足取，併衡其犯罪動機、目的、所犯施用毒品犯行究為
    自戕行為，及被告犯罪後坦承犯行，態度尚可等一切情狀，
    量處如主文所示之刑。
據上論斷，應依刑事訴訟法第273 條之1 第1 項、第299 條第1
項前段，毒品危害防制條例第10條第1 項，刑法第11條前段、第
47條，判決如主文。
本案經檢察官鄭潔如到庭執行職務。
中    華    民    國    97    年    10    月    31    日
                      刑事第十六庭  法  官  何燕蓉
上列正本證明與原本無異。
如不服本判決，應於判決送達後十日內敘明上訴理由，向本院提
出上訴狀（應附繕本），上訴於臺灣高等法院。
                                    書記官  李崇文
中    華    民    國    97    年    11    月    3     日
附錄本案論罪科刑法條全文：
毒品危害防制條例第10條
施用第一級毒品者，處 6 月以上 5 年以下有期徒刑。
施用第二級毒品者，處 3 年以下有期徒刑。


司法院資訊處製作；財團法人民間司法改革基金會備份。
